---
title: "Trabajo con Plantas extintas"
output: github_document
---

```{r setup, include=FALSE}
knitr::opts_chunk$set(echo = TRUE)
```

# Introducción

En este documento trabajaremos para explorar la identidad de plantas que se encuentran extintas en silvestría o totalmente extintas según la [*IUCN*](https://www.iucnredlist.org/).

## Trabajando con los datos

Vamos a partir por cargar los paquetes necesarios para trabajar

```{r}
library(tidyverse)
```

Ahora voy a leer los datos con los que voy a trabajar:

```{r}
plants <- read_csv("https://raw.githubusercontent.com/rfordatascience/tidytuesday/master/data/2020/2020-08-18/plants.csv")
```

## Filtrando los datos para resolver el ejemplo 1

El código que voy a ejecutar ahora, es para resolver el problema en el siguiente [slide](https://derek-corcoran-barrios.github.io/CursoProgrPres/Clase2/Clase2InvestigacionReproducible.html#29), para poner dentro de la base de datos, solo los datos de Chile y solo usar las columnas para país (*country*), la especie("binomial_name") y la categoría de IUCN (*red_list_category*)

```{r}
Chile<- plants %>% 
  dplyr::filter(country == 'Chile') %>% 
  dplyr::select(binomial_name, country, red_list_category)

Chile

```







